Inventaris van de archieven van Secretaris-Generaal (SG) en zijn organisatie-eenheden van het Ministerie van Defensie, (1955) 1976-1991 (1992)
Nationaal Archief, Den Haag
- Secretaris-Generaal en zijn organisatie-eenheden(1955-1975) 1976-1991, A.
  - Bureau Secretaris-Generaal1951-1992, A.1.
    - Stukken over bijzondere onderwerpen1951-1992, A.1.2.
      - Defensie- en veiligheidsbeleid1974-1991, A.1.2.1.
        - Toekomstige positie van de Staatscommissie (Defensiecommissie) (opvolger de Adviesraad Defensie Aangelegenheden (ADA)) en latere rechtsopvolger de Adviesraad Vrede en Veiligheid (AVV), 1974-1985; 31-32; 2 pakken
          - 1974 - 1976, 31
          - 1977 - 1985, 32
        - Interdepartementaal overleg met de ministeries van Algemene-, Buitenlandse- en Economische Zaken inzake de betrokkenheid en voorwaarden bij buitenlandse opdrachten in het algemeen en bij defensieorders aan de scheepswerf Wilton-Fijenoord B.V. in het bijzonder, 1981, 1983-1988; 33; omslag
          Nota bene: Met overeenkomst tussen het ministerie van Defensie en de Nederlandse Verenigde Scheepsbouw Bureaus B.V. inzake het ter beschikking stellen van defensiepersoneel ten behoeve van het verrichten van ondersteunende diensten bij Nederlandse werven bij de uitvoering van opdrachten
        - Defensiestandpunt ten aanzien van het afbouwen van het aandeelhouderschap en de daaropvolgende liquiditeitsproblemen van buskruitproducent Muiden Chemie B.V., 1984, 1988, 1990; 34; omslag
        - Defensiestandpunt over de bouwproblematiek bij de marinewerven, alsmede een convenant over de onderlinge samenwerking tussen de werven t.w. Koninklijke Maatschappij "De Schelde" (KMS), de Rotterdamse Droogdok Maatschappij (RDM) en Wilton-Fijenoord (WF) op het gebied van bouworders van grote marineschepen, 1985-1986; 35; omslag
        - Defensiestandpunt over ondersteuning bij exportvergunningsactiviteiten voor levering van mijnenjagers aan Koeweit door scheepswerf Van der Giessen de Noord Marinebouw BV, 1985-1988; 36; omslag
        - Defensiestandpunt en bemoeienis over de afwikkeling van diverse orders bij Eurometaal Zaandam (EMZ), de toekomstige strategische waarde, alsmede het wel dan niet handhaven van de aandeelhoudersrol van Defensie in dit bedrijf, dat militaire goederen en precisiewerken vervaardigt, 1985, 1991; 37; omslag
        - Defensiestandpunt over militaire samenwerking met Israël op het gebied van politiek, materieel, opleidingen, inlichtingen en veiligheid, informatiebundel ten behoeve van het bezoek van de minister aan Israël en Turkije, 1986-1991; 38; pak
          Openbaarheid beperkt tot 01-01-2067
          Belang van de Staat of zijn bondgenoten
        - Defensiestandpunt over levering en exportvergunning bij een onderzeeboot-order voor Saoedi-Arabië bij de Rotterdamse Droogdok Maatschappij (RDM), interdepartementaal overleg met Financiën en Economische Zaken over de positie van de werf op langere termijn, het participeren van genoemde departementen in een deel van de ontwikkeling van een Moray-onderzeeboot door de RDM, alsmede de afwikkeling van de overname van de aandelen in de werf door Van de Nieuwenhuizen van de Koninklijke Begemann Groep N.V., 1987-1991; 39; pak
          Nota bene: Inclusief accountantsrapport over financiële risico-analyse bij RDM
        - Defensiestandpunt over de problematiek rond de aanleg van de Oost- en Westbaan op het vliegveld Beek/Maastricht Airport, alsmede voortgangsrapportages van de Projectgroep aanwijzing Beek, 1988-1989; 40; pak
      - Politiek en Parlement1955-1989, A.1.2.2.
        - Eindrapport van de Commissie van Drie betreffende onderzoek naar de juistheid van verklaringen over betalingen door de Amerikaanse vliegtuigbouwer Lockheed aan Prins Bernhard (de Lockheed-affaire), alsmede de daaropvolgend eervolle ontheffing uit zijn militaire functies, 1955, 1976-1978; 41; pak
        - Richtlijnen, opdrachten en voorzieningen bij het uitwijken van de regering bij een dreigende bezetting van Nederland, alsmede vergaderstukken van de Werkgroep ministerraad in buitengewone omstandigheden (MBO) en van de Werkgroep van secretarissen-generaal voor Algemene Verdedigingsraad-vraagstukken (AVR), 1962, 1969, 1973, 1975, 1979-1981; 42; pak
          Openbaarheid beperkt tot 01-01-2032
        - Grondwettelijke aspecten bij de plaatsing van kruisvluchtwapens op Nederlands grondgebied en de voorgenomen plaatsing van deze op de vliegbasis Woensdrecht, alsmede stukken betreffende de voortzetting van de nucleaire taak van het jachtvliegtuig de F-104G ("Starfighter") door zijn opvolger de F-16, 1971, 1974-1975, 1977-1989; 43-49; 6 pakken en 1 omslag
          - 1971, 1974 - 1975, 1977 - 1982, 43; omslag
            Openbaarheid beperkt tot 01-01-2058
          - 1983 jan. - mei, 44
            Openbaarheid beperkt tot 01-01-2059
          - 1983 juni - dec., 45
          - 1984, 46
            Openbaarheid beperkt tot 01-01-2060
          - 1985, 47
            Openbaarheid beperkt tot 01-01-2061
          - 1986, 48
            Openbaarheid beperkt tot 01-01-2062
          - 1987 - 1989, 49
            Openbaarheid beperkt tot 01-01-2065
        - Stukken betreffende de werkzaamheden van de Commissie van onderzoek betreffende het opsporings- en vervolgingsbeleid inzake de affaire Menten (oorlogsmisdadiger), 1976-1980; 50-51; 2 pakken
          - 1976 - 1980, 50
          - Eindrapport van de genoemde commissie1979, 51
        - Kamerdebatten over de besluitvorming van de kosten bij bouw en verkoop van onderzeeboten van de Walrusklasse en de consequenties daarvan voor de leiding van de Koninklijke Marine, 1983-1988; 52-61; 9 pakken en 1 omslag
          - 1983 - 1984, 52
          - 1985 jan. - mei, 53
          - 1985 juni - aug., 54
          - 1985 sep. - okt., 55
          - 1985 nov. - dec., 56
          - 1986 jan. - feb., 57
          - 1986 mrt. - 1988, 58
          - Verkorte bundel Walrus-project1984 - 1986, 59
          - Bundel Walrus-project1984 - 1986, 60
          - Brand aan boord van de in aanbouw zijnde onderzeeboot Hr. Ms. Walrus1986 - 1987, 61; omslag
            Openbaarheid beperkt tot 01-01-2045
        - Stukken verzameld ten behoeve van onderzoek van de Parlementaire enquête naar aanleiding van het overheidshandelen ten aanzien van het failliet gegane Rijn-Schelde-Verolme (RSV)-concern, 1983-1988; 62; pak
        - Stukken betreffende de ontmaskering van de Nederlandse dubbelspion C.A.J. Lindemans alias "King Kong", 1986; 63; pak
      - Organisatie1951-1991, A.1.2.3.
        - Wijziging van de instelling van de Raad van Advies inzake luchtvaartongevallen bij de Koninklijke Luchtmacht, met diverse rapporten van genoemde raad, 1951, 1953-1954, 1981-1984, 1986-1991; 64; omslag
        - Reorganisatie en taken van de Secretaris-Generaal en de onder hem ressorterende organisatie-eenheden, 1966, 1976, 1979-1991; 65-66; 2 pakken
          - 1966, 1976, 1979, 1981, 1984 - 1987, 65
          - 1988 - 1991, 66
        - Organisatie, werkwijze, taak en samenwerking van de Inlichtingen- en Veiligheidsdiensten (lees: Militaire Inlichtingen- en Veiligheidsdienst (MIVD)), 1970-1972, 1975 -1990; 67-69; 3 pakken
          - 1970 - 1972, 1975 - 1977, 1982, 1984, 67
          - 1985, 68
          - 1986, 1989 - 1990, 69
            Openbaarheid beperkt tot 01-01-2066
        - Reorganisatie, taak en functie van het Militair Huis van Hare Majesteit de Koningin, 1975, 1977-1978, 1980; 70; omslag
        - Verslagen en bijbehorende vergaderstukken van de Stuurgroep Begeleiding Reorganisatie Ministerie van Defensie (SBR), 1976-1978; 71-73; 3 pakken
          - 1976, 71
          - 1977, 72
          - 1978, 73
        - Opheffing van het Bureau Verzetsmilitairen, 1980-1981; 74; omslag
        - Verslagen en bijbehorende vergaderstukken van de Raad en Onderraad Centrale Organisatie (RCO/ORCO), 1980-1984; 75-78; 4 pakken
          - 1981, 75
          - 1982 jan. - mei, 76
          - 1982 juni - dec., 77
          - 1983 - 1984, 78
        - Vergaderingen, voortgangsrapportage en het eindrapport van de Stuurgroep Omvang Ministerie (STOM), 1984-1985; 79; omslag
        - Stukken betreffende het aanwijzen van een geschikte vestigingslocatie voor drie stafscholen in de Haagse regio, alsmede eindrapport van de begeleidingsgroep integratie stafscholen (BIS), 1984, 1987-1991; 80; omslag
          Nota bene: Uit de BIS is het Instituut Defensie Leergangen (IDL) voortgekomen
        - Onderzoek naar het functioneren en de organisatie van het Directoraat-Generaal Personeel (DGP) door het consultancy bureau McKinsey & Company (inclusief diverse deelrapporten over deze reorganisatie van de personeelsfunctie), 1985-1989; 81; pak
        - Vergaderverslagen van de Projectgroep Kwaliteitsverbetering Defensie Organisatie, 1986; 82; omslag
        - Instelling van een Werkgroep Deregulering Interne Bedrijfsvoering van het ministerie van Defensie inclusief het eindrapport "De kop is er af", alsmede stand van zaken en voortgang bij de uitvoering van het actieprogramma deregulering bovendepartementale beheersregels naar aanleiding van het verschenen eindrapport van de Projectgroep Deregulering Interne Bedrijfsvoering van het ministerie van Binnenlandse Zaken, 1986-1988; 83; omslag
        - Reorganisatie en herstructurering van de Centrale Organisatie (CO), 1986-1988, 1990-1991; 84; omslag
        - Herstructurering en verkleining van de defensie-afdelingen van de ambassade te Washington D.C. (VS), 1986, 1988-1991; 85; omslag
        - Vergaderverslagen en eindrapport van de Begeleidingsgroep Veranderingsoperaties bij het ministerie van Defensie, 1987-1989; 86; pak
        - Voorstel tot een gesprek met het ministerie van Binnenlandse Zaken over opheffing van het Korps Mobiele Colonnes (KMC) en de latere rol van Defensie binnen de ramenpenbestrijding en de civiele verdediging, 1987, 1991; 87; omslag
        - Organisatie-onderzoek bij de staven van de Koninklijke Luchtmacht (KLu) door het organisatieadviesbureau Klynveld, Bosboom Hegener (KPMG) (inclusief eindraport), 1987-1991; 88; pak
        - Herbezinning van de organisatie van het functiegebied Economie en Financiën (E en F) en daaropvolgend de instelling van een projectgroep organisatie functiegebied E en F over deze materie (met eindrapport), 1988-1989; 89; omslag
          Nota bene: Bevat ook het rapport "Reorganisatie op hoofdlijnen van het functiegebied E en F"
        - Rapportages, convenant en instructie voor de Stafgroep Zelfbeheer Defensie, 1988-1990; 90; omslag
        - Stukken betreffende de verhouding tussen de Chef Staf en de Bevelhebber ten opzichte van de ministeriële directeuren van de krijgsmachtdelen, 1989; 91; omslag
        - Nota van de Secretaris-Generaal inzake taken en bevoegdheden van de Matrix-functionarissen van de Centrale Organisatie, 1989; 92; stuk
        - Stukken betreffende het ontwerp instellingsbesluit van een Departementaal Beraad (DB) in oprichting, 1990-1991; 93; omslag
        - Stukken betreffende voorbereiding van de oprichting van een luchtmobiele brigade bij de Koninklijke Luchtmacht, 1990-1991; 94; omslag
      - Militaire operatiën1978-1991, A.1.2.4.
        - Nederlandse bijdrage aan de United Nations Interim Force In Lebanon (UNIFIL), 1978-1984; 95-100; 6 pakken
          - 1978 - 1979 jan., 95
          - 1979 feb. - juni, 96
          - 1979 juli - dec., 97
          - 1980 - 1981, 98
          - 1982, 99
          - 1983 - 1984, 100
        - Regels voor het gebruik van het regeringsvliegtuig en vliegtuigen van de krijgsmacht in het kader van het meevliegen door leden van het Koninklijk Huis en het Kabinet, 1979-1983; 101; omslag
        - Nederlandse bijdrage aan de Multinational Force and Observers (MFO) in Sinai, 1981-1984, 1991; 102; pak
        - Explosie met een mortiermijn "AP 23" met dodelijke afloop op 18 juli 1983 in het Artillerie Schietkamp te Oldebroek met diverse rapporten en proces-verbaal van de Koninklijke Marechaussee en het Explosieven Opruimingsdienst over deze materie, 1983-1986, 1990-1991; 103; pak
          Bescherming persoonlijke levenssfeer
        - Nederlandse bijdrage aan de multinationale vredesoperatie in Irak, 1990-1991; 104; omslag
      - Personeel1976-1991, A.1.2.5.
        - Aanvraag bij H.M. de Koningin tot bestemmingswijziging van het Koninklijk Tehuis voor oud-militairen "Bronbeek", instelling (inclusief eindrapport) van een Commissie Toekomst Bronbeek over de toekomstmogelijkheden van het tehuis, 1976-1984; 105; pak
          Nota bene: Met jaarverslagen van het tehuis en verslagen van de Stichting Vrienden van Bronbeek
        - Besluitenlijsten van vergaderingen van de Adviesraad Burgerpersoneel, 1978, 1985-1991; 106; omslag
        - Organisatie-onderzoek (inclusief contract en eindrapport) door het adviesbureau Berenschot B.V. naar de wijze waarop het Militair Hospitaal A. Matthijsen (MHAM) te Utrecht in de structuur van de Defensieorganisatie moet worden ingepast, alsmede de ondersteuning van het bureau door een Begeleidingscommissie MHAM (inclusief vergaderingen en vergaderstukken van deze commissie), 1983-1986; 107-109; 3 pakken
          - 1983 - 1984, 107
          - 1985 jan. - sep., 108
          - 1985 okt. - 1986, 109
        - Uitbreiding van het aantal marechaussees op de Nederlandse Antillen ter bestrijding van het toenemende drugsgebruik door Nederlandse militairen op het eiland, 1984; 110; omslag
        - Verslagen van gesprekken en uiteenlopende visies over de verdeling van verantwoordelijkheden en taken op opleidingsgebied tussen de Chef Defensiestaf (CDS) en het Directoraat-Generaal Personeel (DGP) met betrekking tot het opleidingsbeleid bij de Centrale Organisatie (CO), 1984, 1989; 111; omslag
        - Uiteenzetting voor de minister over de voorgeschiedenis, achtergronden en taken van de Maatschappelijke Raad voor de Krijgsmacht (MRK), alsmede besprekingen tussen de minister en de MRK over de toekomst en het bestaansrecht van deze raad, 1984-1990; 112; omslag
        - Regeling ter bescherming van de integriteit van de Defensieorganisatie en haar functionarissen in het kader van beëindiging van het dienstverband met Defensie en het aanvaarden van een functie in het bedrijfsleven, 1985-1986; 113; omslag
        - Eindrapport van de Projectgroep Privatisering Interne Opleidingen van Defensie (PIOD), 1986; 114; stuk
        - Vergaderverslagen van de Begeleidingscommissie en het Coördinatieteam Geweld in de Krijgsmacht, 1988-1990; 115-117; 2 pakken en 1 omslag
          - 1988, 115
          - 1989, 116
          - 1990, 117; omslag
      - Materieel1973-1986, A.1.2.6.
        - Kort verslag van een gesprek tussen Hare Majesteit de Koningin en de minister over allerlei defensieonderwerpen, specifiek over het herstellen van de koningssloep, alsmede latere instemming door H.M. de Koningin dat de koningssloep in bruikleen beschikbaar wordt gesteld aan het Nederlands Historisch Scheepvaart Museum te Amsterdam, 1973-1974, 1980-1981; 118; omslag
        - Bouw van een serie fregatten voor de KM door de scheepswerf Koninklijke Maatschappij "De Schelde" (KMS), 1983-1986; 119-120; 2 pakken
          - 1983 - 1985 mei, 119
          - 1985 juni - 1986, 120
        - Contract tussen de Secretaris-Generaal en het consultancy bureau McKinsey inzake het verstrekken van een advies ten aanzien van de door de Koninklijke Marine te hanteren systemen en procedures bij de planning, organisatie en beheersing van grote materieelprojecten (specifiek de M-fregatten van de Karel Doormanklasse), 1985; 121; stuk
      - Financiën 1971-1992, A.1.2.7.
        - Financiële problemen en statuutwijzigingen bij de belangenbehartiger voor oud-militairen, de Bond voor Nederlandse Militaire Oorlogs- en Dienstoorlogslachtoffers (voorheen de Bond voor Nederlandse Oorlogsslachtoffers) (BNMO), 1971-1980, 1990-1991; 122-124; 3 pakken
          - 1971 - 1979 mrt., 122
          - 1979 apr. - 1980, 123
          - 1990 - 1991, 124
        - Stukken over de rekeningen en verantwoordingen van geheime uitgaven gedaan door de Sectie Algemene Zaken van de Bevelhebber der Landstrijdkrachten van de Militaire Inlichtingendiensten van de krijgsmachtdelen alsmede het ministerie van Defensie over de jaren 1975-1992, 1975, 1980-1992; 125; pak
          Openbaarheid beperkt tot 01-01-2043
          Nota bene: Bevat specifiek de financiering van het vernietigen van voorraden achtergelaten mosterdgas in Indonesië.
        - Vergaderverslagen en rapporten van het Audit Comité (AC), 1986-1990; 126-129; 4 pakken
          - 1986 - 1987, 126
          - 1988, 127
          - 1989, 128
          - 1990, 129
      - Inlichtingen en veiligheid, bewaking en politietaken1967-1991, A.1.2.8.
        - Overzichten van de geschiedenis van de Nederlandse en buitenlandse "Stay Behind" (SB)-organisaties, specifiek van de Sectie Algemene Zaken van de Generale Staf/Landmachtstaf over de periode 1945-1993, alsmede de geheime financiering van een dienst die belast werd met de voorbereiding van een "stay behind" organisatie die voorbereidingen trof voor gewapend verzet bij een eventuele vijandelijke bezetting en de ontdekking van wapendepots aangelegd om sabotage te plegen door een "Gladio"-groep (de Gladio-affaire), 1967-1974, 1984-1991; 130-131; 1 pak en 1 omslag
          - 1967 - 1968, 1972 - 1974, 1984, 1987 - 1988, 1990, 130
            Openbaarheid beperkt tot 01-01-2041
          - 1991, 131; omslag
            Openbaarheid beperkt tot 01-01-2042
        - Vegaderverslagen van de Permanente Commissie Vertrouwensfuncties en de Werkgroep inzake herwaardering vertrouwensfuncties bij Defensie, met eindverslag, 1980-1984; 132; pak
        - Overzicht en beperking van antecedenten- en veiligheidsonderzoeken van vertrouwensfuncties en het verstrekken en het vernietigen van persoonsgegevens uit dossiers van de Militaire Inlichtingendienst (MID), 1986-1991; 133; omslag
        - Problematiek van het uitlekken van vertrouwelijke informatie en het in verband daarmee uitbrengen van adviezen door externe adviesorganen, 1987-1988; 134; omslag
        - Relatie en onderlinge taakverdeling tussen de Koninklijke Marechaussee (KMAR) en het ministerie van Justitie met betrekking tot de beveiliging van vliegvelden en het vreemdelingentoezicht, 1988-1991; 135; pak
        - Nota van de Secretaris-Generaal inzake het beveiligingsbeleid van defensieobjecten en de zogenaamde objectbeveiliging, 1989; 136; stuk
      - Ceremonieel, protocol en decoratiestelsel1955-1989, A.1.2.9.
        - Diverse functies van Z.K.H. de Prins der Nederlanden, alsmede het aanbieden van het eresabel aan de prins ter gelegenheid van zijn 30-jarig jubileum als Inspecteur-Generaal der Krijgsmacht, 1955-1976, 1984; 137; omslag
        - Regeling betreffende bezoek van topambtenaren en officieren aan de politieke en ambtelijke top, 1984; 138; omslag
        - Herziening van het decoratiestelsel en voorstel tot instelling van een onderscheiding voor bijzondere verdienste ("Ereteken voor Verdienste"), 1984-1988; 139; omslag
        - Contingency Plan 100, ook wel bekend als het project "Willem de Zwijger" betreffende de regeling van uitvaarten van leden van het Koninklijk Huis, 1985-1986; 140; omslag
        - Inrichting van een Defensieprotocol, 1989; 141; omslag
  - Bureau Onderscheidingen(1979) 1980-1991 (1992), A.2.
    - Adelsbeleid, -recht, decoratiebeleid en -stelsel1980-1991, A.2.1
      - Herziening van naamletters en cijfers op vaandels en standaarden, ontwerp van emblemen voor legeronderdelen, alsmede een rapport betreffende het voorzien van de naamletter van de vorstin op vaandels en standaarden en het vasthechten van herinneringsmedailles aan vaandels, 1980-1983, 1989-1991; 142-143; 2 omslagen
        - 018/1792 - 24251980 - 1983, 142
        - 8076 - 99151989 - 1991, 143
      - Aanvullende richtlijnen voor het verlenen van het Predicaat "Koninklijk", 1981, 1983; 144; omslag
      - Wijzigingsprocedure naamletter op medaille voor Trouwe Dienst, 1982-1983; 145; omslag
      - Herziening van het decoratiestelsel en -beleid, 1982-1983, 1986; 146; omslag
    - Voordrachten voor en toekennen van (Koninklijke) onderscheidingen, eretekens en medailles1979-1992, A.2.2.
      - Algemene decoratieverlening op 30 april (de jaarlijkse lintjesregen voor het defensiepersoneel), (1979) 1980-1991 (1992); 147-243; 86 pakken en 11 omslagen
        Nota bene: Beperkt openbaar: 75 jaar
        - 136.242 - PO80/001/21979 - 1980, 147
          Openbaarheid beperkt tot 01-01-2056
        - 33 - 541980, 148
        - 55 - 1211980, 149
        - 134 - 4051980, 150
        - 469 - 742 1980, 151
        - 743, met bijlagen A - K1980, 152
        - 743, bijlagen L - Z1980, 153
        - 775 - 30261980, 154; omslag
        - 4252 - 45731980, 155
          Openbaarheid beperkt tot 01-01-2057
        - PO81/001/32 - 5091981, 156
        - 604 - 8091981, 157
        - 812, met bijlagen A - K1981, 158
        - 812, bijlagen L - Z1981, 159
        - 813 - 13621981, 160
        - 3469 - 42081981, 161
        - 4244 - 43701981, 162
        - PO82/001/82 - 8441982, 163
        - 868 - 13071982, 164; omslag
        - 1377, met bijlagen A - K1982, 165
        - 1377, bijlagen L - Z1982, 166
        - 1444 - 47751982, 167
        - 6133 - 62541982, 168
        - PO83/001 - 6271983, 169
        - 633 - 14591983, 170
        - 1529, met bijlagen A - K1983, 171
        - 1529, bijlagen L - Z1983, 172
        - 1554 - 63221983, 173
        - 6578 - 66461983, 174
        - PO84/001/40 - 9991984, 175
        - 1085 - 13041984, 176; omslag
        - 1455, met bijlagen A - K1984, 177
        - 1455, bijlagen L - Z1984, 178
        - 1562 - 41121984, 179
        - 5648 - 63451984, 180
        - PO85/001/340 - 7311985, 181
        - 905 - 14741985, 182
        - 1626, met bijlagen A - K1985, 183
        - 1626, bijlagen L - Z1985, 184
        - 1627 - 17721985, 185
        - 1983 - 61591985, 186
        - 6301 - 63471985, 187
        - PO86/001/151 - 10361986, 188
        - 1289, met bijlagen A - K1986, 189
        - 1289, bijlagen L - Z1986, 190
        - 1290 - 18231986, 191
        - 2135 - 57361986, 192
        - PO87/001/194 - 8981987, 193
          Openbaarheid beperkt tot 01-01-2063
        - 998 - 16791987, 194
        - 1680, met bijlagen A - K1987, 195
        - 1680, bijlagen L - Z1987, 196
        - 1681 - 17681987, 197
        - 1917 - 54251987, 198
        - 43563 - 441411987, 199
        - DO87/001/2305 - 102301988, 200
          Openbaarheid beperkt tot 01-01-2064
        - 10753, met bijlage 11988, 201
        - 10753, bijlage 21988, 202
        - 10753, bijlage 31988, 203
        - 10753, bijlage 41988, 204
        - 10753, bijlage 51988, 205
        - 10753, bijlage 61988, 206
        - 10753, personalia en staten van dienst1988, 207
        - 10786 - 271091988, 208
        - DO88/001/479 - 34881989, 209; omslag
        - 3516 - 83121989, 210
        - 8439, met bijlagen A - G1989, 211
        - 8439, bijlagen H - K1989, 212
        - 8439, bijlagen L - R1989, 213
        - 8439, bijlagen S - Z1989, 214
        - 8439, ambtsberichten van burgemeesters en andere overheden inzake het beoordelen van voorstellen tot het verlenen van een Koninklijke onderscheiding1989, 215
        - 8441 - 93081989, 216; omslag
        - 9313 - 123701989, 217
        - 12801 - 347811989, 218
        - DO89/001/392 - 35191990, 219; omslag
        - 3660 - 100641990, 220
        - 10065, met bijlagen 11990, 221
        - 10065, bijlage 21990, 222
        - 10065, bijlage 31990, 223
        - 10065, bijlage 41990, 224
        - 10065, overzichten1990, 225; omslag
        - 10390 - 324901990, 226
        - DO90/001/19 - 65211991, 227
        - 6523, met bijlagen A - G1991, 228
        - 6523, bijlagen H - N1991, 229
        - 6523, bijlagen O - W1991, 230
        - 6523, voorstellen1991, 231; omslag
        - 6523, geen bezwaren1991, 232; omslag
        - 6525 - 71951991, 233
        - 7299 - 296761991, 234; omslag